【裁判字號】    98,訴,623
【裁判日期】    980522
【裁判案由】    毒品危害防制條例
【裁判全文】
臺灣臺北地方法院刑事判決               98年度訴字第623號
公  訴  人  臺灣臺北地方法院檢察署檢察官
被      告  甲○○
                    （現另案於臺灣臺北監獄士林分監執行中
上列被告因毒品危害防制條例案件，經檢察官提起公訴（98年度
毒偵字第827號），本院判決如下：
    主  文
甲○○施用第一級毒品，累犯，處有期徒刑拾月。扣案之第一級
毒品海洛因壹包（驗餘淨重零點零貳玖肆公克），沒收銷燬之。
    事  實
一、甲○○前科及執行情形:
  (一)於民國88年間因違反毒品危害防制例案件，經臺灣士林地方
    法院以88年度毒聲字第2079號裁定送觀察勒戒後，認其無繼
    續施用毒品傾向，於88年10月26日執行完畢釋放，並由臺灣
    士林地方法院檢察署檢察官於88年10月27日以88年度毒偵字
    第704號為不起訴處分確定。其復於5年內之93年4月間，同
    因犯施用第一級、第二級毒品罪，經臺灣士林地方法院於94
    年3月21日以94年度訴字第16號分別判處有期徒刑9月、4月
    ，合併應執行有期徒刑1年確定。其另於93年間因犯竊盜罪
    ，經本院於94年9月19日以94年度簡上字第68號判處有期徒
    刑1年6月確定，適逢中華民國九十六年罪犯減刑條例通過，
    其所受之上開科刑，經本院以96年度聲減字第1680號裁定減
    為有期徒刑9月確定。上開各罪接續執行，於97年2月3日縮
    短刑期期滿執行完畢。
  (二)於94年間因犯施用第一級毒品罪，分別經本院以94年度毒聲
    字第42號及臺灣士林地方法院以94年度毒聲字第242號裁定
    送觀察勒戒後，認有繼續施用毒品傾向，而由本院再以94年
    度毒聲字第866號裁定送強制戒治，於94年11月1日執行完畢
    。並由臺灣臺北地方法院檢察署檢察官於95年11月6日為不
    起訴處分確定。
  (三)於97年間因犯施用第一級毒品罪，經臺灣士林地方法院以97
    年度審訴字第75號判處有期徒刑9月，經上訴後，臺灣高等
    法院於97年12月29日以97年度上訴字第5665號駁回上訴確定
    （現執行中，此部分不構成累犯）。
二、甲○○竟仍不知悔改，復基於施用第一級毒品海洛因之犯意
    ，於98年2月25日某時，在臺北市○○區○○街166巷10號住
    處，以其所有之針筒注射方式，施用第一級毒品海洛因1次
    ，針筒於施用後已丟棄而不存在。嗣於同年月26日12時40分
    許，在本院所轄之臺北市信義區○○○街89巷口為警查獲，
    並扣得第一級海洛因1小包（原淨重0.03公克，驗餘淨重
    0.029 4公克）。
三、案經臺北市政府警察局信義分局報告臺灣臺北地方法院檢察
    署檢察官偵查起訴。
    理  由
壹、程序事項:
    本件被告甲○○所犯係死刑、無期徒刑、最輕本刑為3年以
    上有期徒刑以外之罪，其於準備程序中就被訴事實為有罪之
    陳述，經法官告知簡式審判程序之旨，並聽取公訴人、被告
    之意見後，經本院合議庭裁定由受命法官獨任進行簡式審判
    程序。
貳、實體事項:
一、上揭犯罪事實，業據被告甲○○於本院審理時坦承不諱。又
    被告為警查獲後，經警採集其尿液送驗結果呈嗎啡陽性反應
    ，有經被告簽署確認之臺北市政府警察局偵辦毒品案件尿液
    檢體委驗單、臺灣尖端先進生技醫藥股份有限公司於98年3
    月6日出具之濫用藥物檢驗報告1紙在卷足憑（參偵卷第42、
    43頁）。又被告於前開期日經警查獲時，並扣得其所有之毒
    品1包，亦有扣押筆錄在卷可參（參偵卷第9-13頁）。該扣
    案之毒品經送請交通部民用航空局航空醫務中心鑑定結果確
    屬第一級毒品海洛因，亦有該中心於98年3月17日所出具之
    航藥監字第0981305號毒品鑑定書在卷可考（附於本院卷內
    ）。足認被告於本院審理中就前開犯罪事實所為之任意性自
    白具有相當程度之真實性，可以採信。從而，本件被告於上
    開時間，施用第一級毒品海洛因之犯行，事證明確，洵堪認
    定。被告前於如事實欄所載時間，因犯施用毒品罪，經本院
    先後裁定送觀察勒戒、強制戒治及判決、科刑、執行，此有
    臺灣高等法院被告前案紀錄表在卷可稽。其再犯本件施用第
    一級毒品罪，自應依法論科。
二、核被告所為，係犯毒品危害防制條例第10條第1項之施用第
    一級毒品罪。被告施用第一級毒品海洛因時，持有第一級毒
    品海洛因之低度行為，為其施用第一級毒品海洛因之高度行
    為所吸收，不另論罪。被告前於93年4月間，因犯施用第一
    級、第二級毒品罪，經分別判處有期徒刑9月、4月，合併應
    執行有期徒刑1年確定; 以及於93年間因犯竊盜罪，經判處
    有期徒刑1年6月確定，嗣並經本院以96年度聲減字第1680號
    裁定減為有期徒刑9月確定。上開各罪接續執行，於97年2月
    3日縮短刑期期滿執行完畢，此有前開臺灣高等法院被告前
    案紀錄表可參。被告於受有期徒刑執行完畢後，5年內故意
    再犯本件有期徒刑以上刑之罪，為累犯，應依刑法第47條第
    1項之規定加重其刑。爰審酌被告前已因施用毒品，受有觀
    察勒戒等之保安處分及科刑、執行，又再為本件犯罪，顯見
    其未因前所受保安處分、科刑及執行而決心改過，惟念施用
    毒品屬自戕行為，以及被告犯後坦承犯行之態度等一切情狀
    ，量處如主文所示之刑。扣案之第一級毒品海洛因1包，除
    取樣0.0006公克，於鑑定時已用磬，失其違禁物之性質，不
    另為沒收之諭知外，驗餘淨重0.0294公克，併依毒品危害防
    制條例第18條第1項前段，宣告沒收銷燬之。至於被告所有
    ，持以犯本件施用第一級毒品罪所用之注射針筒，並未扣案
    ，且已經丟棄，業據被告供明在案，該針筒客觀上應已不存
    在，爰不另為沒收之諭知，附此敘明。
據上論斷，應依刑事訴訟法第273條之1、第299條第1項前段，毒
品危害防制條例第10條第1項、第18條第1項前段，刑法第11條前
段、第47條第1項，判決如主文。
本案經檢察官楊智綸到庭執行職務。
中    華    民    國    98    年    5     月    22    日
                  刑事第四庭  法  官  李桂英
上正本證明與原本無異。
如不服本判決應於收受送達後10日內向本院提出上訴書狀，並應
敘述具體理由；其未敘述上訴理由者，應於上訴期間屆滿後20日
內向本院補提理由書（均須按他造當事人之人數附繕）。
                              書記官  嚴君珮
中    華    民    國    98    年    5     月    22    日
附錄本案論罪科刑法條全文:
毒品危害防制條例第10條
施用第一級毒品者，處 6 月以上 5 年以下有期徒刑。
施用第二級毒品者，處 3 年以下有期徒刑。


司法院資訊處製作；財團法人民間司法改革基金會備份。
